臺灣屏東地方法院交通事件裁定　　　　 94年度交聲字第100號
異　議　人　甲○○
即受處分人
　　　　　　　　　　　樓
上列受處分人因違反道路交通管理處罰條例案件，對於交通部公
路總局高雄區監理所屏東監理站於94年7 月7 所為之處分（原處
分：屏監違字第裁82－V00000000 號），聲明異議，本院裁定如
下：
    主  文
異議駁回。
    理  由
一、異議意旨略以：異議人即受處分人甲○○於民國94年3 月26
    日上午10時47分許，駕駛車牌號碼JJ－3031號自小客車，沿
    屏東縣內埔鄉○○路行駛，當由四維路右轉台一線省道時，
    因急赴機場，誤判燈號即將轉為綠燈，為爭趕時間，致誤提
    早啟動而失算闖紅燈，又因只注意燈號而未注意路邊有警察
    ，並沒有看到警察的停車指示，並非故意躲避警察而不停車
    ，異議人承認闖紅燈，但無故意不停車之違規情事，依法提
    出異議等語。
二、按汽車駕駛人，行經有燈光號誌管制之交岔路口闖紅燈者，
    處新臺幣1800元以上5400元以下罰鍰；又汽車駕駛人，駕駛
    汽車有違反本條例之行為，經交通勤務警察或依法令執行交
    通稽查任務人員制止時，不聽制止或拒絕停車接受稽查而逃
    逸者，除按各該條規定處罰外，處新臺幣3000元以上6000元
    以下罰鍰；並記違規點數。道路交通管理處罰條例第53條、
    第60條第1 項、第63條第1 項第1 款、第3 款分別定有明文
    。次按人民違反法律上之義務而應受行政罰之行為，法律無
    特別規定時，雖不以出於故意為必要，仍須以過失為其責任
    條件。但應受行政罰之行為，僅須違反禁止規定或作為義務
    ，而不以發生損害或危險為其要件者，推定為有過失，於行
    為人不能舉證證明自己無過失時，即應受處罰，司法院大
    法官會議釋字第275 號著有解釋。
三、經查：於94年3 月26日上午10時47分許，異議人駕駛車牌號
    碼JJ－3031號自小客車，沿屏東縣內埔鄉○○路行駛，當由
    四維路右轉台一線省道時，行經有燈光號誌管制之交岔路口
    闖紅燈等情，業據異議人甲○○具狀陳明在卷，是異議人駕
    駛自小客車行經有燈光號誌管制之交岔路口闖紅燈之事實，
    應堪認定。再證人即本件舉發警員徐佳褔於本院審理時證稱
    ：當時伊與另1 位同事穿著警察制服，警用巡邏車則停放路
    旁，在台一線與四維路口之「一陽加油站」前執行交整勤務
    ，站立位置距離路口約30公尺，當發現車牌號碼JJ－3031號
    自小客車從四維路闖紅燈右轉台一線省道，異議人右轉20公
    尺左右，伊就吹警笛警示，並伸手出來示意停車，伊在吹笛
    警示攔檢時，異議人車輛行駛在台一線外側車道，異議人看
    到伊鳴笛時，就切到內側車道，加速離開。當時路上沒有其
    他車輛，所以才確認是異議人不服取締等語，並有證人徐佳
    褔當庭繪製之現場圖1 份及舉發照片2 張附卷可稽。依警員
    舉發當時之情形觀之，警員穿著制服、警用巡邏車停放路旁
    、當時道路無其他車輛行駛、警員又鳴笛揮手示意停車，衡
    情一般人均得發現警員指揮停車受稽查之指示，異議人辯稱
    未發現警察指揮云云，已難採信。復參以異議人已明知其闖
    紅燈，又有加速離去之情事，足證異議人確有拒絕停車受稽
    查而逃逸之違規行為。且當時係日間、出太陽、視線良好等
    情，亦據證人徐佳褔證述在卷，當時天候及道路狀況均屬良
    好，異議人縱因疏未注意警員停車之指揮，亦有過失，揆諸
    上開大法官會議解釋，異議人仍應受處罰。是本件原處分機
    關據舉發之事實依道路交通管理處罰條例第53條、第60條第
    1 項、第63條第1 項第1 款、第3 款處罰鍰新臺幣5700元，
    並記違規點數共4 點，實無不當或違法，異議人之異議為無
    理由，應予駁回。
據上論斷，應依道路交通案件處理辦法第19條，裁定如主文。
中　　華　　民　　國　　94　　年　　8 　　月　　30　　日
                  交通法庭    法  官     楊文廣
以上正本證明與原本無異。
如不服本裁定應於收受送達後五日內向本院提出抗告書狀敘述抗
告之理由抗告於台灣高等法院高雄分院。
中　　華　　民　　國　　94　　年　　8 　　月　　30　　日
                              書記官     林志憲
